臺灣臺北地方法院刑事判決　　　　　 100年度交簡上字第75號
上　訴　人　王梅勳
即　被　告
上列上訴人即被告因公共危險案件，不服中華民國100 年3 月4
日本院100 年度北交簡字第7 號第一審簡易判決（聲請簡易判決
處刑案號：99年度偵字第26345 號），提起上訴，本院管轄之第
二審合議庭判決如下：
    主  文
上訴駁回。
    事實及理由
一、本案經本院審理結果，認原審以上訴人即被告王梅勳所為係
    犯刑法第185 條之3 飲酒駕車罪，而處罰金新臺幣（下同）
    9 萬8 千元，如易服勞役，以1 千元折算1 日，其認事用法
    均無違誤，量刑亦稱妥適，應予維持，並引用原判決書記載
    之事實、證據及理由（如附件）。
二、上訴人之上訴意旨雖以：原判決量刑過重，伊係初犯，因為
    那段時間家裡發生事情，心情無法平復，伊當天沒有肇事，
    測試出來數值伊也嚇一跳，很懊悔，期有改過之機會，絕不
    再犯云云（見本院卷第26頁至反面、第11頁）。又就量刑事
    項，被告雖主張：伊弟弟對父親家暴、叔叔在監、父親去年
    車禍，對方要求賠償15萬元，導致伊承受龐大經濟壓力云云
    （見本院卷第32頁），並提出郵政國內匯款執據、各類所得
    扣繳暨免扣繳憑單、98年度綜合所得稅電子結算（電腦）申
    報收執聯、新北市新莊區調解委員會調解筆錄、受理家庭暴
    力事件驗傷診斷書、臺灣臺南監獄受刑人在監執行證明書為
    憑（見本院卷第13至15、34至39頁）。但被告叔叔王德義於
    98年9 月23日入監迄今，被告提出之匯款執據卻係100 年2
    月至4 月，受理家庭暴力事件驗傷診斷書之驗傷時間為100
    年3 月11日，調解筆錄之時間係100 年3 月25日，均在本案
    被告飲酒駕車犯行後始發生之事，又調解成立金額為3 萬元
    ，核與被告所辯不符，前揭事項自不得作為被告所為犯行之
    量刑參考依據。至於上訴人前無犯罪記錄固有臺灣高等法院
    被告前案記錄表可參（見本院卷第29頁），然斟酌：被告經
    警攔檢測得之呼氣酒精濃度高達每公升0.72毫克，其注意能
    力顯著降低，對用路之人車具有高度危險性，且原判決已併
    審酌被告之犯罪情節及犯罪之動機、目的、手段、所造成之
    危害、素行、生活狀況及智識程度等情，量處罰金9 萬8 千
    元並諭知易服勞役之標準，本院認原判決之量刑，尚無不當
    。綜此，上訴意旨猶執前詞，指摘原判決不當，非有理由，
    應予駁回。
據上論斷，應依刑事訴訟法第455 條之1 第1 項、第3 項、第36
8 條、第373 條，判決如主文。
本案經檢察官葉芳秀到庭執行職務
中    華    民    國   100    年    6     月    21    日
                  刑事第六庭  審判長法  官  黃桂興
                                    法  官  雷淑雯
                                    法  官  林晏如
上正本與原本無異。
不得上訴。
                                    書記官  楊盈茹
中    華    民    國   100    年    6     月    22    日